臺灣基隆地方法院刑事判決　　　　　　　100年度訴字第818號
公　訴　人　臺灣基隆地方法院檢察署檢察官
被　　　告　陳宗益
上列被告因違反毒品危害防制條例案件，經檢察官提起公訴（
100 年度毒偵字第2195號），被告並為有罪陳述，本院合議庭乃
裁定由受命法官獨任以簡式審判程序進行審理，並判決如下：
    主  文
陳宗益施用第一級毒品，累犯，處有期徒刑柒月。
    事  實
一、前案紀錄：
  (一)陳宗益前因初犯施用毒品案件，經觀察、勒戒後，認無繼續
    施用毒品之傾向，於民國89年7 月28日經釋放出所，並由臺
    灣基隆地方法院檢察署檢察官於89年7 月17日，以89年度毒
    偵緝字第262 號為不起訴處分確定。
  (二)其後，又於前揭(一)所述觀察勒戒執行完畢經釋放出所以後之
    五年以內，再犯施用毒品案件（二犯施用毒品案件），經觀
    察、勒戒後，仍認無繼續施用毒品之傾向，於90年1 月18日
    經釋放出所，並由臺灣基隆地方法院檢察署檢察官於90年1
    月15日，以89年度毒偵字第2452號、90年度毒偵字第133 號
    為不起訴處分確定。
  (三)嗣復三犯施用毒品案件，經法院裁定強制戒治（俟91年2 月
    8 日始因停止戒治併付保護管束而經釋放出所；91年10月17
    日管束期滿未經撤銷而完成其本次毒癮戒斷之療程），並由
    本院於91年1 月16日，以90年度訴字第555 號判決有期徒刑
    八月確定，92年7 月13日執行完畢（之於本案而言，尚不構
    成累犯）。
  (四)再四犯施用毒品案件，經本院於93年4 月12日，以93年度易
    字第74號判決有期徒刑四月確定，94年2 月12日執行完畢（
    之於本案而言，尚不構成累犯）。
  (五)其後，又分別因(甲)五犯施用毒品案件，經臺灣高等法院於94
    年2 月3 日，以93年度上訴字第3564號判決有期徒刑十月、
    七月，應執行有期徒刑一年二月確定；(乙)犯持有第一級毒品
    案件，經本院於94年6 月15日，以94年度基簡字第428 號判
    決有期徒刑三月確定；(丙)六犯施用毒品案件，經本院於94年
    7 月25日，以94年度訴字第512 號判決有期徒刑一年確定。
    所犯(甲)(乙)二案則經合併定刑為有期徒刑一年五月（本院94年
    度聲字第799 號裁定），再與(丙)案依序發監而後合併計算執
    行期間，94年6 月28日發監執行、96年6 月15日假釋出監；
    詎旨揭假釋付保護管束期間猶未屆滿，陳宗益旋因違反保安
    處分執行法且其情節重大，致由原執行機關檢具撤銷假釋報
    告表陳請法務部函准辦理撤銷假釋。乃其前案殘刑猶未發監
    ，中華民國九十六年罪犯減刑條例旋於96年7 月16日公布施
    行，所犯(甲)(乙)(丙)三案遂經本院依法減刑、定刑（本院96年度
    聲減字第1724號裁定），並於96年11月19日裁定確定，其後
    ，經檢察官指揮而已毋庸執行（即其殘刑均經赦免而已毋庸
    執行；構成累犯）。
  (六)繼而復分別因(丁)七犯施用毒品案件，經本院於96年12月31日
    ，以96年度訴字第1003號判決有期徒刑八月、八月，應執行
    有期徒刑一年確定；(戊)八犯施用毒品案件，經臺灣高等法院
    於97年4 月25日，以97年度上訴字第1514號判決有期徒刑十
    月、十月，應執行有期徒刑一年二月確定；(己)九犯施用毒品
    案件，經本院於97年8 月22日，以97年度訴字第729 號判決
    有期徒刑十月、十月，應執行有期徒刑一年二月確定；(庚)十
    犯施用毒品案件，經本院於97年9 月18日，以97年度訴字第
    1239號判決有期徒刑七月確定。所犯(丁)(戊)(己)三案則經合併定
    刑為有期徒刑三年二月（本院97年度聲字第1046號裁定），
    再與所犯(庚)案依序發監而後合併計算執行期間，迨100 年5
    月12日始經假釋出監，迄仍在假釋付保護管束期間（不構成
    累犯）。
二、詎陳宗益猶未戒除毒癮，基於施用第一級毒品之犯意，於
    100 年9 月2 日8 時許，在基隆市○○區○○路48巷47號住
    所，以將海洛因摻水後置入注射針筒施打皮膚之方式，施用
    第一級毒品海洛因1 次。嗣於同日8 時16分許，經警通知採
    尿送驗，結果呈現嗎啡、可待因陽性反應，而查悉上情。
三、案經基隆市警察局第一分局報告臺灣基隆地方法院檢察署檢
    察官偵查起訴。
    理  由
一、本件被告所犯者非為死刑、無期徒刑、最輕本刑為3 年以上
    有期徒刑之罪或高等法院管轄第一審案件，其於準備程序進
    行中，先就被訴事實為有罪之陳述，經告知其簡式審判程序
    之旨，並聽取公訴人及被告之意見後，本院依刑事訴訟法第
    273 條之1 第1 項之規定，裁定由受命法官獨任進行簡式審
    判程序，且依同法第273 條之2 規定，簡式審判程序之證據
    調查，不受第159 條第1 項、第161 條之2 、第161 條之3
    、第163 條之1 及第164 條至第170 條規定之限制，合先敘
    明。
二、前揭犯罪事實，業據被告陳宗益於本院準備程序及審理時坦
    承不諱，又被告為警採集之尿液經送驗結果呈現嗎啡、可待
    因陽性反應，此有基隆市警察局第一分局偵辦毒品案件尿液
    檢體對照表（尿液檢體編號：Ｚ000000000000） 及台灣檢驗
    科技股份有限公司100 年9 月20日濫用藥物檢驗報告各1 份
    （見100 年度毒偵字2195號第7 頁、第8 頁）附卷可稽，且
    參之以酵素免疫分析或薄層定性分析等方式為初步篩檢者，
    檢驗結果雖有相當程度偽陽性之可能，然以氣（液）相層析
    、質譜分析之儀器為交叉確認者，檢驗結果出現偽陽性之機
    率則極低，因而具有公信力，核足為對涉嫌人不利之認定；
    尤以「毒品施用後於尿液、血液中可檢出之最大時限，與施
    用劑量、施用頻率、施用方式、施用者飲水量之多寡、個人
    體質、代謝情況、檢體收集時間點及所用檢測方法之靈敏度
    等因素有關，因個案而異。依據Clarke's Isolation
    Identification of Drugs 第二版記載，血液中藥物之半衰
    期（濃度減半所需時間）分別為古柯鹼0.7-1.5 小時、海洛
    因3 分鐘（其代謝物為嗎啡2-3 小時）、嗎啡2-3 小時、大
    麻20-36 小時、安非他命12小時（當尿液偏酸性時，為4-8
    小時）、甲基安非他命9 小時、Ketamine2-4 小時，而MDMA
    約8.49小時。一般於尿液中可檢出之最大時限，古柯鹼為施
    用後1-4 天、海洛因2-4 天、嗎啡2-4 天、大麻1-10天、安
    非他命1-8 天、甲基安非他命1-5 天、MDMA1-4 天、MDA1-4
    天、Ketamine2-4 天。」此曾經行政院衛生署藥物食品檢驗
    局以92年7 月23日管檢字第0920005609號函釋在案，足認被
    告自白與犯罪事實相符，本件犯罪事證明確，犯行洵堪認定
    ，應依法論科。
三、查海洛因係毒品危害防制條例第2 條第2 項第1 款所定之第
    一級毒品。核被告陳宗益所為，係犯毒品危害防制條例第10
    條第1項之施用第一級毒品毒品罪。再被告有犯罪事實欄一
    所示論罪科刑執行完畢情形，有臺灣高等法院被告前案紀錄
    表乙份附卷可查，其於有期徒刑執行完畢後5 年內，故意再
    犯本件有期徒刑以上之罪，為累犯，應依刑法第47條第1 項
    加重其刑。爰審酌被告曾有施用毒品之前科仍不知戒除，惟
    犯罪後坦承犯行，且所犯之施用毒品犯行乃戕害自己身心健
    康，並未危及他人等一切情狀，量處如主文所示之刑。
據上論斷，應依刑事訴訟法第273 條之1 第1 項、第299 條第1
項前段，毒品危害防制條例第10條第1 項，刑法第11條前段、第
47條第1 項，判決如主文。
本案經檢察官林明志到庭執行職務。
中    華    民    國   100    年    12    月    28    日
                  刑事第五庭法    官  吳佳齡
以上正本證明與原本無異。
如不服本判決應於收受送達後10日內向本院提出上訴書狀，並應
敘述具體理由；其未敘述上訴理由者，應於上訴期間屆滿後20日
內向本院補提理由書（均須按他造當事人之人數附繕本）「切勿
逕送上級法院」。
中    華    民    國   100    年    12    月    28    日
                            書 記 官  莊智凱
附錄論罪法條：
毒品危害防制條例第10條
施用第一級毒品者，處 6 月以上 5 年以下有期徒刑。
施用第二級毒品者，處 3 年以下有期徒刑。